#### Contact

www.linkedin.com/in/tobiaskoerner (LinkedIn)

### Top Skills

Social Media Public Relations Start-ups

### Languages

Deutsch (Native or Bilingual)
Englisch (Full Professional)
Bokmål, Norwegisch (Elementary)
Spanisch (Elementary)

Honors-Awards
Mitglied der #30u30-Crew 2017

# **Tobias Koerner**

Attention Specialist at hypr | Digital Communication & PR Berlin

## Summary

Trotz oder gerade wegen meines Philosophie-Studiums bin ich Teil der Startup- und Kommunikationsszene geworden. Bei hypr, einer Agentur für digitale Kommunikation, berate und unterstütze ich Personen und Unternehmen der Digitalbranche in Sachen PR.

2017 war ich Teil der #30u30-Crew für Young Professionals des Branchenmagazins 'PR Report'.

Despite or maybe just because of my philosophy studies I became a part of the communication and tech scene. At hypr, an agency specialized in digital communication, I consult and support companies in all terms of PR.

In 2017 I have been nominated as one of the #30u30 young professionals in PR by the industry magazine 'PR Report'.

## Experience

hypr

3 years 3 months

**Attention Lead** 

December 2021 - Present (4 months)

Metropolregion Berlin/Brandenburg

Hypr ist eine Agentur für digitale Unternehmenskommunikation und PR.

Mit meinem Team schlage ich für Unternehmen wie Etribes, Haufe, Maschinenraum, Merantix, smartsteuer und Spryker eine Delle ins Universum. Unser Ansatz: Personenzentrierte Kommunikation.

Wir möchten Innovation vorantreiben.

Wir geben Visionär:innen eine Stimme.

Wir schaffen Aufmerksamkeit für inspirierende Geschichten.

Attention Specialist July 2020 - December 2021 (1 year 6 months)

Metropolregion Berlin/Brandenburg

Attention Manager
January 2019 - June 2020 (1 year 6 months)
Dresden und Umgebung, Deutschland

Red Lorry Yellow Lorry | B2B Tech PR & Integrated Communications Senior Account Executive

July 2018 - December 2018 (6 months)

Berlin und Umgebung, Deutschland

Red Lorry Yellow Lorry (RLYL) ist eine Boutique-PR-Agentur für innovative Unternehmen aus der (B2B-)Tech-Branche mit eigenen Büros in Berlin, London und in den USA sowie einem globalen Partnernetzwerk.

Als Teil eines internationalen Teams habe ich RLYL dabei unterstützt, das Geschäft in Deutschland zu etablieren. Ich durfte dabei etwa mit dem Blockchain-Unternehmen ConsenSys und dem Storage-Spezialisten Quantum arbeiten.

Agentur Frische Fische Account Manager February 2017 - June 2018 (1 year 5 months) Dresden und Umgebung, Deutschland

Frische Fische ist eine PR-Agentur mit tiefer technischer Expertise und Beratungskompetenz.

Als Account Manager habe ich Technologie-Unternehmen und -Startups wie Staffbase, Plista und Adikteev in Sachen PR, Online-Kommunikation, Storytelling und Marketing beraten.

Seedmatch GmbH 2 years 10 months

Corporate Communications Manager April 2015 - January 2017 (1 year 10 months) Dresden und Umgebung, Deutschland

Dresderr and orngebung, Deatsonland

Seedmatch ist die erste Plattform für Startup-Crowdfunding in Deutschland.

Während meiner Zeit als Corporate Communications Manager bei Seedmatch war ich für die Corporate Communications – inklusive PR, Corporate Blogging,

Content Marketing, Social-Media-Marketing und Investor Relations – verantwortlich.

Marketing Management (interim)

September 2016 - December 2016 (4 months)

Dresden und Umgebung, Deutschland

Während meiner Zeit als Corporate Communications Manager bei Seedmatch war ich zwischenzeitlich auch für das Marketing – insbesondere E-Mail-Marketing, Online Marketing und Affiliate Marketing – verantwortlich.

Student Worker

October 2014 - March 2015 (6 months)

Corporate Communications, Content Management, Online Marketing

Intern

April 2014 - September 2014 (6 months)

Corporate Communications, Content Management, Customer Service, Online Marketing

Prinovis GmbH & Co. KG

Student Worker

October 2011 - March 2014 (2 years 6 months)

Support of the manufacturing and quality assurance processes for print products

**Epleslang** 

Intern

August 2013 - October 2013 (3 months)

Operational Work, Business Development, CRM, PR

### Education

Technische Universität Dresden

Bachelor of Arts (B.A.), Philosophie · (2011 - 2015)

Technische Universität Dresden

Wirtschaftswissenschaften · (2014 - 2015)